臺灣高等法院刑事判決
110年度侵上訴字第221號
上  訴  人  
即  被  告  陳閔中


選任辯護人  李蒼棟律師
上列上訴人即被告因妨害性自主案件，不服臺灣宜蘭地方法院10
9年度侵訴字第38號，中華民國110年8月18日第一審判決（起訴
案號：臺灣宜蘭地方檢察署108年度偵字第6569號），提起上訴
，本院判決如下：
    主　文
原判決撤銷。
甲○○無罪。
    理　由
壹、公訴意旨略以：被告甲○○之父親丙○○在宜蘭縣○○鎮○○路00號
    南天宮擔任廟公，被告則在上開宮廟協助收驚、祭改之工作
    ，而告訴人即代號AW000-A108353號女子（真實姓名年籍詳
    卷，下稱A女）為該宮廟之信徒，被告因而與A女結識，於民
    國108年10月12日16時23分許，A女與其父母、胞弟一同至上
    開宮廟收驚，詎被告竟基於強制猥褻之犯意，趁A女之父母
    、胞弟先行離開，且適逢傍晚下班之際，在上開宮廟旁收驚
    小神壇內，將該處鐵捲門拉下，利用A女無助且情緒不穩之
    狀態，向A女佯稱須收驚、祭改，並將穢氣吸出，壓抑A女理
    性思考空間，而違反A女之意願，從A女之背後，將手伸入A
    女之上衣內，撫摸其肚子及胸部，另以雙手抓住A女之胸部
    ，以身體頂住A女，讓其雙腳離地約兩三次，復將A女之衣服
    掀開並拉開胸罩，以手在A女之胸部寫字，以此方式對A女強
    制猥褻得逞。因認被告涉犯刑法第224條之強制猥褻罪嫌。
貳、按犯罪事實應依證據認定之，無證據不得認定犯罪事實；又
    不能證明被告犯罪者，應諭知無罪之判決，刑事訴訟法第15
    4條第2項、第301條第1項分別定有明文。復按事實之認定，
    應憑證據，如未能發現相當證據，或證據不足以證明，自不
    能以推測或擬制之方法，為裁判基礎；認定不利於被告之事
    實須依積極證據，苟積極證據不足為不利於被告事實之認定
    時，即應為有利於被告之認定；且認定犯罪事實所憑之證據
    ，雖不以直接證據為限，間接證據亦包括在內，然而無論直
    接證據或間接證據，其為訴訟上之證明，須於通常一般之人
    均不致有所懷疑，而得確信其為真實之程度者，始得據為有
    罪之認定，倘其證明尚未達到此一程度，而有合理之懷疑存
    在，無從使事實審法院為有罪之確信時，即應諭知被告無罪
    之判決。再按法院對於性侵害犯罪被害人之指證是否確屬可
    信，仍應詳加調查審酌，必其指證並無重大瑕疵，且須有其
    他補強證據以擔保其指證、陳述確有相當之真實性，而為通
    常一般人均不致有所懷疑者，始得據以論罪科刑；所謂補強
    證據，係指被害人之陳述本身以外，足以證明犯罪事實確具
    有相當程度真實性之證據，固不以證明犯罪構成要件之全部
    事實為必要，但以與被害人指述具有相當之關聯性為前提，
    並與被害人之陳述相互印證，綜合判斷，已達於使一般之人
    均不致有所懷疑，而得確信其為真實之程度而言（最高法院
    108年度台上字第2037號判決意旨參照）。又倘法院審理之
    結果，認為不能證明被告犯罪，而為無罪之諭知，即無刑事
    訴訟法第154條第2項所謂「應依證據認定」之犯罪事實存在
    ，故同法第308條前段規定，無罪之判決書只須記載主文及
    理由；而其理由之論敘，僅須與卷存證據資料相符，且與經
    驗法則、論理法則無違即可，所使用之證據亦不以具有證據
    能力者為限，是本院即不再論述以下所引相關證據之證據能
    力。
參、公訴意旨認被告涉犯上開罪嫌，無非以被告於警詢及偵查中
    之供述、證人即告訴人A女於警詢及偵查中之證述、證人丁○○、乙○○、戊○○於偵查中之證述、證人AW000-A108353A、AW0
    00-A108353B於偵查中之證述、證人丙○○於偵查中之證述、
    被告與證人丁○○、證人丙○○與A女父親之錄音譯文各1份、光
    碟1片、A女與被告、證人丁○○之LINE對話紀錄各1份、被告
    照片4張、收驚現場片段畫面光碟1片暨擷取照片2張、南方
    澳南天宮管理委員會名片1張、內政部警政署刑事警察局109
    年7月7日刑鑑字第1090500405號鑑定書、臺北市立萬芳醫院
    診斷證明書及門診紀錄單各1份等為據。
肆、訊據被告固不否認於108年10月12日16時23分許，有與A女在
    南天宮旁收驚小神壇內，然堅詞否認有何強制猥褻之犯行，
    辯稱：伊沒有做這些事情，伊不可能抱A女，伊全身都是傷
    ，腳也不好，伊不知道A女為何要這樣說，伊只有不小心碰
    到她的胸部，A女的媽媽說A女交到壞朋友，伊之前就認識A
    女，A女家人常常來廟裡面收驚，之前跟A女沒有任何不愉快
    ，那天伊有與A女在南天宮的小神壇內，伊有幫A女祭改、收
    驚，本來還有A女的父母跟弟弟，後來A女的父母說A女狀況
    不好叫伊跟她聊一下，以免她交到壞朋友，過程中伊爸爸後
    來有進來一下，讓伊東西收收，伊就載A女回臺北，伊載A女
    回家的途中，A女沒有表示不愉快，就是一般很正常，在車
    上伊只跟她說要加油、鼓勵她，基於安慰拍拍她的手背而已
    ，伊把A女載到臺北火車站，A女就回家了等語。辯護人則為
    被告辯稱：被告並無假藉宗教之力為強制猥褻行為，A女的
    指述不實在，且A女在案發後與朋友的互動不符合常理，A女
    在警詢、偵查時都稱進入小神壇後就遭被告拉到腿上哭泣，
    全程都在哭泣，但勘驗的結果，A女與被告是有對話，且話
    題的內容並不是所謂的怪力亂神，是被告要A女開心一點好
    好生活，兩段錄影中A女有主動問被告問題，也有微笑、甚
    至大笑，應足證A女指述的犯罪事實是虛偽，第2段影片中被
    告有抽菸，打火機掉在地上當時，A女有明確閃躲被告，避
    免被告不小心碰觸到她，證明A女當時意識清楚且有充分的
    反應，故A女所稱其被壓制不實在；另A女案發後仍有持續與
    被告傳LINE聊天，一直到13日中午回覆她起床了，該段時間
    同時也是A女去找友人哭訴遭摸胸之時，難以想像一邊跟被
    告要好，又指稱被告有強制猥褻的行為，A女在案發後仍然
    與友人到夜市逛街到凌晨才返家，一般情形下如遭受強制猥
    褻犯行，怎麼可能還會去逛夜市，另就丁○○與A女的對話紀
    錄，丁○○因為A女沒有馬上回他電話有不愉快的情緒，也生
    氣的問A女為何都不回訊息，當天丁○○回訊息給A女說不要再
    來找伊，翌日（13日）早上又傳訊息給A女，無法諒解A女與
    其他人過從甚密，故可合理懷疑A女是為了要安撫男友才誣
    指被告性侵，藉以引起男友的同情憐憫來化解他們的緊張關
    係，而乙○○說A女在車上傳LINE說她被摸胸，後來A女又說她
    的手被抓無法回訊息，可見A女是為了回覆其他人訊息，才
    無法回覆丁○○，為了使自己的行為合理化，才誣賴被告等語
    。
伍、本院之判斷
一、於108年10月12日16時23分許，被告有與A女在南天宮旁收驚
    小神壇內乙節，為被告所不否認，並有證人A女於偵訊及原
    審審理時之證述、原審就案發當時錄影光碟畫面之勘驗筆錄
    等在卷可稽，故此部分事實首堪認定。是本件應予審究者為
    ，被告於案發當時，有無如公訴意旨所指「基於強制猥褻之
    犯意，違反A女之意願，從A女之背後將手伸入A女之上衣內
    ，撫摸其肚子及胸部，另以雙手抓住A女之胸部，以身體頂
    住A女，讓其雙腳離地約兩三次，復將A女之衣服掀開並拉開
    胸罩，以手在A女之胸部寫字，以此方式對A女強制猥褻得逞
    」？
二、被告於原審及本院審判中，均否認有上開公訴意旨所指之強
    制猥褻行為，並以前揭情詞置辯。又被告於警詢時供述：因
    為A女父母說A女最近心情不好、情緒不穩定，心裡好像有心
    事，請我幫A女收驚，是否可以讓A女心情好一點，順便開導
    A女一下、跟她聊天，平常南天宮負責收驚的是我父親，我
    也有幫忙，我在幫A女收驚的時候，A女的家人也在隔間裡面
    等，當天先幫A女的父親、母親、弟弟收驚，然後才是A女，
    因為A女父母一直拜託我跟A女開導一下，A女好像最近交到
    壞朋友，心情不好、壓力很大，A女才會單獨留在隔間與我
    獨處，我與A女是兩張椅子對坐，面對面，中間有1個人的距
    離，A女說最近心情不好，課業壓力大，跟朋友去不好的地
    方等等，過程中A女一直在哭，我有安撫A女情緒，我輕拍A
    女的背部，叫她不要傷心難過，我有輕拍A女的大腿，我是
    一邊安撫A女，有多次輕拍A女的大腿，A女有說她的肚子不
    舒服，肚子最近都會痛，我將右手懸空放置在A女肚臍前，
    一邊唸咒語，這是祭改的方式，可以讓A女肚子比較舒服一
    點，我跟A女說心情不好就多來拜媽祖，她需要媽祖的愛，
    我會幫助她，她可能缺少的是兄弟的愛或朋友的愛等等，過
    程中我只有輕拍A女的背，沒有摟腰、沒有擁抱她，我沒有
    從背面將A女抱起，手摸胸部，上下抬起數回，也沒有將A女
    衣服掀開蓋到她的眼睛，然後拉開她的胸罩，徒手撫摸她的
    胸部，並以手指在胸部前似畫符動作，後來我本來是要開車
    送A女回景美家中，但是因為我還有其他事情，所以我才載A
    女到臺北車站下車，因天色已晚，我擔心A女的安全，所以
    才會開車送A女去臺北，在車上時，我要拉排檔桿，有可能
    有碰觸A女的大腿，A女在車上也一直在哭泣，我為了安撫A
    女的情緒，我有幾次碰觸A女的手安慰她，從收驚到A女下車
    的整個過程中，我碰觸A女的身體時，A女完全沒有反抗或以
    口頭言語抗拒，我承認有碰觸到A女的胸部及身體其他部位
    ，我不是故意要摸A女的，是不小心碰觸到的，我與A女沒有
    恩怨或糾紛，是因為那時候A女要回家了，她還在哭，我拿
    衛生紙給A女的時候，拉她轉身的時候去碰觸到胸部，碰觸
    大腿是因為在車上安撫A女的情緒輕拍她，所以A女才會誤會
    ，事後我有傳訊息給A女關心她有沒有比較好，A女有回答我
    謝謝，A女有朋友打電話問我此次事情經過，我在對話中有
    向她朋友坦承有碰觸甲女胸部及大腿的動作，警方播放A女
    提供之電話錄音中，坦承有碰觸A女身體之男子是我本人，
    但我沒有以暴力或以言語脅迫之方式強制猥褻A女等語（見
    宜蘭縣政府警察局蘇澳分局刑案偵查卷宗第1至7頁）。其於
    偵訊時供述：108年10月12日當天A女父母帶A女找我，說她
    最近行為怪異不好睡有嚇到，要我收驚，請我開導跟她聊天
    ，我帶她去媽祖廟內神壇，用搖鈴跟燒金火幫她收驚，她過
    程中一直哭說心情不好，我安慰她，收驚過程難免會碰到信
    徒身體，因為要蓋媽祖印章，是收驚的動作，她說她肚子怪
    怪的，我用平常收驚處理，用金火在她前面畫一畫，因為當
    時要下班了，所以我拉鐵門一半，我父親自己有將鐵門拉開
    ，看一下為何我沒回去，叫我快回家，我父親離開後，一樣
    開一半鐵門；當天我沒有將手伸進A女衣服內，從肚子往上
    摸到胸部，並抓住她的胸部，以肚子頂著A女，將她身體離
    地，做了兩三次，祭改過程中，A女剛開始一直哭，我安慰
    她，收驚後問她有沒有好一點，她說好，沒有不開心，並謝
    謝我，我也沒有一手掀開A女衣服，一手在A女胸口寫字，並
    拉開A女胸罩，在她胸部繼續寫字，且在回程車上，我沒有
    將手放在A女大腿上，並握住她的手，我不知道為何在車上A
    女傳訊息給丁○○稱「他現在抓住我的手，我沒有辦法打字」
    、「我好想跳車」等語，A女是正常坐在車上，我因為車子
    急煞要抓排檔碰到他大腿旁邊，沒碰到胸部；我父親於案發
    後4天即108年10月16日與A女父親通電話時表示「我兒子說
    有跟她說話說話，說說他去摸她這樣，就他的不對，我們在
    這裡做事情，無論怎樣今日要做正當的事，他這樣就是給她
    性侵，他知不知道不可以這樣，他說他真的不對…」、「他
    說有去摸到她」等語，這是因為對方之前恐嚇我們，我父親
    被嚇到，沒睡好，語無倫次，不知道為何要恐嚇並這樣說，
    我們比較純樸，我沒摸A女，是收驚過程難免碰到信徒身體
    ，丁○○事發後打電話說要打死我，叫我出門小心不然會死，
    他們打電話恐嚇，要我們承認，不然要造成傷害，我父親受
    驚嚇，才語無倫次；我與丁○○於案發後2天即108年10月14日
    有通過電話，在對話中丁○○問「所以說胸口有沒有」，我回
    應「我…她的胸口有給她摸到，我有可能…好啦好啦，那我跟
    你說，我有可能有給她觸碰到，有給她觸碰到」，他接著問
    我「你有觸碰到她」，我回應「有觸碰到，我…這是我不對
    」，是因為收驚過程難免碰到信徒身體，對方問我時語速快
    ，他之前恐嚇我，我受到驚嚇說話語無倫次，丁○○於同日又
    撥電話給我，我在對話中稱「就是她說她肚子不舒服，那我
    就不知道哪裡，我就把它掀起來弄一弄，然後可能就是不小
    心揮到她的這個她的胸部那邊」，且丁○○說「反正我釐清一
    下，在廟裡面就是你鐵門拉一半在裡面祭改，摸她的肚子，
    可能有揮到她的胸部」，我回答「嘿」，但我沒有掀起來，
    我手停留在A女衣服外面約5、6公分，幫她收驚讓她快點好
    ，跟我剛剛說的一樣，收驚過程難免碰到信徒身體，對方恐
    嚇我，我受很大驚嚇，我很純樸，根本沒做過這些事，廟裡
    櫃臺阿姨、己○○亦可證明我們遭丁○○恐嚇等語（見偵字卷第
    81至83頁）。觀諸被告於警詢及偵訊時之供述，可知被告僅
    承認有出於安撫A女情緒之目的或在無意間碰觸A女之身體，
    惟從未承認有何本件被訴之強制猥褻犯意及犯行，自難認被
    告於警詢或偵訊時有為全部或部分自白之情形。
三、證人A女於偵訊時證述：被告是廟公，我從小學時開始大概2
    、3個月1次會去該廟拜拜、收驚，收驚都是爸媽載我來，我
    和朋友自己有時候會去拜拜，但不會去收驚，我原本是給被
    告父親收驚，在我國、高中時，有時候會換成給被告收驚，
    通常收驚的地點在廟裡左側的房間，通常門會開著，那是鐵
    捲門，廟公會拿一個金紙做的人偶，會對人偶念一些咒語，
    拍拍我的背或頭，然後廟公會拿金紙點火在我身上畫一畫，
    再把金紙丟在桶子內，我爸媽也會包紅包給廟公，金額我不
    清楚，通常是我爸媽、我、弟弟一起進到收驚的房間，進行
    上述的儀式，再一起離開；那天我們4人一起去收驚，收完
    後我爸媽、弟弟就先去逛羅東夜市，我想先回臺北，原本我
    預計在蘇澳搭客運，但被告收驚後在我家人面前說我狀態不
    太好，要我留下來聊一聊，被告在我們一家人面前說他待會
    要去臺北找朋友，可以順便載我回去，我爸媽及弟弟就先離
    開，這時候我和被告都還在收驚的房間，被告就叫我坐到他
    旁邊，問我最近的狀況，我大部分時間都在沉默，被告說我
    一個人很孤單、沒有人愛我、我的心已經死了、只有他可以
    給我愛等語，我聽了被告的話覺得很難過，就開始哭了，被
    告將我抱起來坐在他大腿上並去關鐵捲門（我忘記先後次序
    ），被告問我是不是很累、要不要睡一下，我說不用，被告
    就拍拍我，被告摸我的大腿及屁股，我有點不舒服，所以就
    站起來，我坐回位子上，被告跟我說他把我當作妹妹、關心
    我才給我一個擁抱，被告就說要幫我祭改，我說好，因為我
    之前有做過，被告就把手放在我肚子前方，說我的肚子裡有
    廢氣，他要把廢氣吸出來，被告表現出很痛苦的樣子，並對
    我說是否看得出他很痛苦，我回答是，被告說他不是願意幫
    每個人都做這件事，我對被告說如果不是很舒服就不一定要
    幫我，被告說一定會幫我，後來被告問我要跟媽祖還是跟他
    ，我不懂被告的意思要請他解釋，但被告也說得不清不楚，
    被告說如果要跟媽祖的話以後有活動要回來幫忙，我就問被
    告要幫忙什麼，被告說要擺擺水果、擦擦桌子，被告說跟媽
    祖就等於跟他，後來被告就在房間內抽菸，在這段期間被告
    父親有嘗試要進來房間，但被告父親拉不開鐵捲門，被告就
    問他父親要幹嘛，並幫他父親開鐵捲門，被告父親進來房間
    點香，他父親進來看到我在哭，說我壓力很大，說要幫我加
    持一下，就把手放我頭上念了一些咒語，之後被告父親就出
    去，並對被告說不要弄得太晚，被告又把鐵捲門再拉下來，
    後來被告將房間連接廁所的門關起來，說要將我最後的穢氣
    吸出來，被告叫我站起來，被告站在我後方，被告大概比我
    高1顆頭，被告就把手從我衣服下襬伸進衣服內，我當天是
    穿白色T恤，被告就從肚子往上摸到胸部，被告隔著內衣摸
    我的胸部，接著被告就抓著我的胸部、用他的肚子頂著我把
    我的身體離地，他用這樣的方式做了2、3次，我在這個過程
    都在哭，當時我感到很害怕，而且我分不清楚被告到底是在
    摸我還是在做法，我想離開，但門都被關著，後來我想要走
    ，但被告說我沒有把事情說出來不能走，接著被告說要做最
    後的處理，被告就站在我面前面對我，他用一隻手把我的衣
    服下襬掀起來到我眼睛的高度，他用另一隻手在我胸口寫字
    ，他還用寫字的手去拉開胸罩，在我胸部上繼續寫字，後來
    被告就結束這個儀式，並把我的衣服放下，我就將內衣及衣
    服調整好坐下；我就告訴被告我想自己搭客運回臺北，被告
    說可以載我，但我跟被告說想要靜一靜，被告說有答應我父
    親將我載回家，而且被告說他也順路要去臺北，被告叫我走
    去廟外，就把車子開過來，我就上被告的車，我在車上對被
    告說載我到羅東車站就可以，但被告堅持載我回家，在車上
    時被告把手放在我的大腿上、握我的手，我有閃避躲到門邊
    ，但我因為害怕而不敢對被告說什麼，被告在途中還說要載
    我去三星兜風，但我拒絕了，後來被告載我到臺北車站下車
    ，當時時間是20時50分，我那時有傳訊息給當時的男友丁○○
    ，後來我用LINE找了兩個丁○○的朋友出來吃飯，我有跟他們
    說被告在廟裡摸我胸部這件事，後來丁○○到安和夜市找我們
    ，丁○○才知道這件事，隔一天丁○○當面問我這件事的細節，
    我就把全部事情跟丁○○說，目前我已經跟丁○○分手；我沒有
    與被告單獨出門，也沒有與被告交往過，被告在車上要求加
    我的LINE，當時我沒想那麼多就讓被告加LINE，我當天很害
    怕，在車上我將我的左手握到瘀青，我朋友、丁○○及婦幼隊
    警察都有看到，我有因為這件事在學校輔導過，也有在萬芳
    醫院就醫等語（見偵字卷第7頁至第8頁反面）。其於原審審
    理時證述：108年10月12日我有到宜蘭縣○○鎮○○路00號南天
    宮收驚、祭改，當天跟家人去的，之前有去過很多次，也有
    跟朋友去那邊拜拜，108年10月12日之前就認識被告，我沒
    有自己跟被告聊天過，當天被告不是第一次幫我收驚，當日
    約16、17時許，被告從背後摸我的胸部，被告將我抱起來然
    後頂我，用他的身體頂我的屁股，掀開我的上衣，在我的胸
    口寫字，回去的時候被告還摸我的大腿，被告摸我的時候，
    有把手伸進我的衣服裡面，被告跟我在小神壇時他都在摸我
    跟祭改，我沒有呼叫，因為鐵捲門關著，呼叫沒有用，109
    年1月2日檢察官問我本案的經過，我當時有據實陳述，被告
    從我的肚子往上摸，摸到胸部，兩隻手就放在胸部上面，當
    天的過程中被告有問過我要跟媽祖還是跟他，偵查時我跟檢
    察官說我感到很害怕，因為被告把鐵捲門拉下來，我不知道
    案發當天被告在幫我收驚的時候有人對我錄音錄影，我當天
    開始與被告用LINE聯繫，被告加我的LINE，因為被告要知道
    我到家，我離開宮廟時，我說要自己去車站，被告說要載我
    到車站，結果也沒有載我到車站，被告載我到臺北，在車上
    被告牽我的手跟摸我的腿，案發當天被告載我到臺北下車之
    後還要再晚一點，我有找朋友乙○○，我有跟乙○○說我在宮廟
    的遭遇，但我沒有印象跟乙○○見面之後去哪裡，我被被告摸
    的事情有跟乙○○說，講的內容沒有印象了，我是當面跟他說
    ，我不太有印象案發當天見面之後有跟乙○○去夜市，但是我
    最後是有回家的，回家的時間不記得，偵查時我說當天很害
    怕，我的左手握到瘀青，我的朋友丁○○有看到，我當天沒有
    找丁○○，應該是隔天見到丁○○，我被被告摸的事情除了跟乙○○說，還有跟丁○○、戊○○、爸爸、媽媽說，應該是隔天跟戊○○說的，戊○○、乙○○在偵查中都說我是當天晚上發生後告訴
    他們的，我現在沒有印象，可能是當天；被告提出的手機錄
    音錄影光碟畫面上的女生是我，畫面上是我當天的穿著，當
    天被告父親有進入宮廟內，有進出2次，被告手伸到衣服裡
    面摸我胸部是在被告父親進入後，被告父親離開的時候是被
    告把鐵捲門拉下來，偵查時我有說感到很害怕，所以過程都
    在哭，整個過程我都在哭，我除了哭之外，被告有無跟我聊
    天、聊其他的事情，我沒有印象，被告摸完我之後，我跟被
    告就離開小神壇了；（提示被證二）這是我與被告的聯絡內
    容，被告收回的訊息我沒有看到內容，我被被告摸完之後，
    當日20時多我與被告有傳訊息，我說我到了，謝謝你，是因
    為我不知道要怎麼辦，後續21時30分的時候，我有跟被告說
    沒有不開心、謝謝，是因為被告問我有沒有好一點，那時候
    我跟爸媽一起收驚的時候有覺得好一點，並不代表被告對我
    做這些事情沒有不舒服，隔天即108年10月13日中午的時候
    我有向被告傳LINE訊息說起床了，是因為被告那時候一直問
    我，我才回被告說好一點，我有吃東西，我會在LINE上謝謝
    被告，是因為被告幫我家做收驚的動作，是因為感謝這些東
    西，不是感謝他這些事情，案發之後我沒有主動跟被告聯絡
    ，被告摸我的胸部、抱我的事情，我沒有同意，被告違反我
    的意願等語（見原審卷第111至120頁）。然證人A女上開關
    於被告有本件被訴強制猥褻行為之指證，暨所稱被告跟其在
    小神壇時都在摸其及祭改，其感到很害怕，故整個過程都在
    哭等節，明顯與後述原審勘驗結果完全未見被告有對A女為
    本件被訴之強制猥褻行為，且兩人尚有為一般談天，互動正
    常，甚至A女有微笑或大笑之反應等情有所扞格，則A女對被
    告不利之指述是否屬實，已屬有疑。
四、經原審當庭勘驗案發當時被告與A女對談之錄影光碟畫面，
    勘驗結果為：一、檔案名稱：被告與告訴人對談之錄影光碟
    第1段，檔案時間：共3分1秒，勘驗內容：檔案內容為被告
    與A女之對話錄影內容，由上往下拍攝之視角。影片時間00
    ：04時，被告身穿黑色短袖上衣坐在畫面右側之橘色椅子上
    ，A女身穿白色短袖上衣坐在左側之矮凳上，兩人面對面坐
    著，被告俯身向前，雙手握住A女雙手前臂處。畫面顯示該
    處為神壇旁，四周鐵門全部關閉之空間。影片時間00：04至
    00：41時，被告與A女談話，被告說話時國台語交雜，偶有
    手勢動作。「被告：這就是問題的癥結，你就太過，你就是
    太過甚麼你知道，我不會說那個字的國語，重點是…，就是
    意思就是說，大方向就是…小方向…。」「A女：對（點頭）
    。」「被告：所以你要（…不清楚）。」影片時間00：41至0
    0：46時，被告繼續跟A女談話，並有用左手手指碰觸A女右
    肩、左手在A女胸部前方晃動動作。「被告：你現在有…告訴
    自己…。」影片時間00：46至03：01時，被告繼續跟A女談話
    ，並偶有手勢動作，A女不時點頭。「A女：…。」影片時間0
    2：23時，被告言語間談笑時，A女有微笑回應。「被告：蛤
    ？我剛剛說的…缺少一個…這就是…所以我現在叫你…好好的…
    好好的…到這一段就好，OK？那就好。…女漢子耶，誰知道你
    …要怎樣…肚子餓不餓？有沒有要吃東西？」「A女：（搖頭
    ）」「被告：我也不餓。我跟你講，你喜歡人家跟你講話…
    對不對？那你喜歡我…我們…一個從小到大的經歷，我到16歲
    …再來慢慢的17、18。」二、檔案名稱：被告與告訴人對談
    之錄影光碟第2段，檔案時間：共3分53秒，勘驗內容：檔案
    內容為被告與A女之對話錄影內容，接續「被告與告訴人對
    談之錄影光碟第1段」檔案，由上往下拍攝之視角。影片時
    間00：03至01：37時，被告繼續跟A女談話，並偶有手勢動
    作，A女不時點頭。「被告：…可是你還是可以去玩啊，像我
    一樣啊，我也可以去哪跑，我也可以去…，可以，…，人家一
    定跟你講說…。」影片時間01：37至01：40時，被告手中打
    火機掉到地上，A女側身讓被告撿拾打火機。影片時間01：4
    0至03：53時，被告繼續跟A女談話，並偶有手勢動作，A女
    不時點頭。「被告：這麼傻是要幹什麼，記得了沒？記得那
    兩個字了沒，你那麼聰明應該聽得懂啊，…瘋了。」「A女：
    …」「被告：…腦袋有個『阿斯』，『阿斯』就是…不過沒關係你
    已經…（被告表情痛苦）我已經吃進去了，飽了，晚餐吃飽
    了，謝謝招待。（A女笑）。我跟你講，你讓我，你讓我找
    回那個，我跟你講，我跟你講，我在18歲的時候…17歲…。」
    （見原審卷第108至110頁）。上開勘驗結果顯示，被告與A
    女是面對面對坐，且對話內容並非僅宗教之事，兩人亦有就
    生活上之事為一般談天，互動正常，而就被告之動作部分，
    僅見被告有握住A女雙手前臂處、用左手手指碰觸A女右肩、
    左手在A女胸部前方晃動之動作，完全未見被告有對A女為本
    件被訴之強制猥褻行為，且兩人互動間A女尚有微笑或大笑
    之反應；又第2段影片中，於被告手中打火機掉到地上之際
    ，A女隨即側身讓被告撿拾打火機，可見案發當時A女意識清
    楚，且對外界保有充分反應力，難謂有何因宗教活動而被壓
    制自由意思決定能力、理性思考或性自主權行使空間之情事
    ；復因當時兩人對坐距離甚近，又被告說話之時偶有手勢動
    作，則縱有碰觸A女胸部等身體部位之舉，亦不無可能係因
    此等手勢動作而無意間為之。從而，自該勘驗結果觀之，顯
    難認被告有何公訴意旨所指之強制猥褻行為。
五、觀諸被告將A女載至臺北後兩人間之LINE對話紀錄（見原審
    卷第61至77頁），案發當日即108年10月12日20時16分至22
    時47分兩人之對話為：「被告：（貼圖）」「被告：到了要
    說唷」「A女：到了」「被告：嗯」「A女：謝謝你」「被告
    ：我在雪隧了」「A女：沒找朋友？」「A女：好」「被告：
    有啊他去喝喜酒，我才不要去勒，我會跟你聊天，你不嫌棄
    我煩的話，哈哈」「被告：到了」「被告：你有沒有好一點
    」「A女：有」「A女：就沒有不開心」「A女：謝謝」「被
    告：不要跟我講謝謝，只要你好，我就開心，說不出可（應
    係口之誤）的話可以打字跟我講，（貼圖）我會關心你會一
    直提醒你，只要你不嫌棄我煩、囉嗦就好」「被告：還有，
    你要去吃點東西」「A女：好」「A女：我會去吃一些東西」
    「A女：OK」「被告：你剛剛去洗澡喔」「A女：沒有」「A
    女：吃東西」「A女：怎麼了？」「被告：好，沒事啊，他
    們應該回家了，你心情應該好多了」「A女：嗯啊」「A女：
    不會心煩了」「被告：嗯嗯，真好，我挺你」；又案發翌日
    即108年10月13日7時至12時42分兩人之對話為：「被告：早
    安，今天也說開心快樂的一天呢！農曆15了，真快阿嘿嘿嘿
    。要微笑，要開心的面對每一天，共勉之」「被告：對自己
    說聲早安，加油。昨天已經過去，要迎接嶄新的自己，每天
    都是新的，沒有過不去的。因為我們長大了。」「被告：要
    學會懂得珍惜自己，順其自然」「被告：（貼圖）午安嘿。
    不知道你起床沒。不過該吃午餐唷！保持愉快。」「A女：
    起床了」「A女：正在吃」「A女：OK」。上開對話過程中，
    A女之回應雖屬簡短，惟仍有以文字做實質回應，若其甫受
    被告強制猥褻，而對被告生反感排斥之心，且既已返回臺北
    家中而脫離被告控制範圍，衡情應會全以貼圖敷衍搪塞，或
    者直接全部不讀或不予回應，應無可能還以文字實質回應，
    甚至還傳「沒找朋友？」、「怎麼了？」之反問句，而欲與
    被告再對話。嗣後A女於108年10月13日12時56分之後，固未
    再對被告後續所傳訊息加以回應，惟此等反應與一般人對於
    過度囉嗦或殷勤之對象最後予以「已讀不回」之情形，尚無
    二致。至被告於108年10月14日13時7分至16時39分所傳訊息
    ：「有事回一下」「急事」「你們有打電話來廟裡，跟廟裡
    講什麼事情嗎」「真的有急事」「請你忙完回應我一下」「
    那天我或許辦理的方式讓妳感到不舒服，我向你道歉，我也
    是出自一片好意，想說從小看到大當妹妹一樣想幫助妳開心
    起來，所以用了我的一些故事和經驗跟你分享，想鼓勵妳讓
    你能開心起來，卻不小心觸碰的了界線，我已知道教訓，也
    受到譴責，真的萬分抱歉」，如對照前述被告於警詢及偵訊
    時之供述，可知被告可能係對其出於安撫A女情緒之目的或
    在無意間碰觸A女之身體乙節，對A女表示歉意，另亦有可能
    係在被恐嚇之情況下（詳後述），迫於壓力而向A女道歉，
    是誠難以被告所傳上開訊息，逕對其作不利之認定。從而，
    審諸該兩人間之LINE對話紀錄，尚難憑以佐證被告確有對A
    女為被訴之強制猥褻行為。
六、觀諸A女之友人丁○○與被告間之對話：（發生日期：2019/10
    /14，錄音時間9：50）…「甲（即丁○○，下同）：她說你從
    她背後給她抱」「乙（即被告，下同）：嘿」「甲：啊手伸
    進去她的衣服裡面」「乙：沒有，這…這一點…這一點我跟你
    講哦，她站在背後，她站在背後，我只是要把她轉回正面而
    已」「甲：她，沒有，她說，她是說你的手就是伸進她的衣
    服裡面，你先聽我講哦，她說你的手伸進她的衣服裡面從後
    面這樣」「乙：嘿！」「甲：然後在衣服裡面這樣上下游移
    ，然後好像還把她就是有點像要把她抬起來」「乙：嘿！嘿
    ！嘿！」「甲：對，啊我不知道這是什麼意思，因為我已經
    不知道很清楚了」「乙：沒有，這個東西…就是…她…這個東
    西就是說…我…我想說她這個，就是怎麼講，她…後面…我把她
    轉回來，這…啊不知道她就是…，她哭了眼睛已經都腫起來了
    ，有點腫起來」…「甲：手就是伸到衣服裡面，然後從後面
    然後就是好像從背後抱人家那樣，手在衣服裡面」「乙：這
    個我手沒有摸，我手沒有摸哦」「甲：啊不然ㄟ」「乙：我
    可能就是…我可能就是…我可能就是要把她轉回來呀，就叫她
    不要再哭了」「甲：嘿」「乙：嘿啦」「甲：再來她就說，
    你就…你們就面對面站著或坐著，我忘記了，然後她說什麼
    你叫她閉眼睛，然後你就掀開她的衣服，然後在那個胸膛幫
    她畫符還是怎麼樣」「乙：哦！這一點…這一點，我可能…跟
    你講說…沒有…不是哦，這肚子…我只是肚子而已」「甲：肚
    子？她…你不是說…她跟我說你說她，她胸口怎麼樣」「乙：
    沒有，沒有，肚子而已，阿那如果說，她覺得說我這樣子真
    的都不對，那她覺得我今天這樣做的都是我的不對，好，我
    知道了」「甲：阿！阿！所以說胸口沒有？」「乙：我…她
    的胸口有給她摸到，我有可能…好啦好啦那我跟你說，我有
    可能有給她觸碰到，有給她觸碰到」「甲：你有觸碰到她」
    「乙：有觸碰到，我…這是我不對」…「甲：最後有一件事是
    …你開車的時候，你的手是放在她的椅子上，不是放在手剎
    車，她跟我說的啦」「乙：哦，是因為我那台車是march小
    台的」「甲：嗯」「乙：那時候車很多，然後又天色暗暗，
    有些車一直一直靠過來一直靠過來，我想說不要讓她受到傷
    ，我要去拉手剎車，要去檔時，有可能就把她摸到，把她那
    樣，所以她座我都離她很遠」「甲：為什麼聊天時，手要放
    在她大腿上」「乙：阿？」「甲：聊天的時候」「乙：沒有
    ，我就說，我就說，那時候真的就是暗暗的，一摸到覺得不
    對，就趕快收回來」「甲：你自己又收回去就是了」「乙：
    嘿呀！我自己收回來，你那講我讓她這樣，我不對，我跟她
    說聲抱歉」…。（發生日期：2019/10/14，錄音時間10：39
    ）…「甲：她說她肚子不舒服是不是」「乙：她有說她肚子
    不舒服，對」「甲：然後你就祭改」「乙：對」「甲：祭改
    的詳細到底…那流程是什麼到底」「乙：詳細就是我就拿金
    紙畫一畫，她說肚子不舒服那我就」「甲：你掀起來摸嘛」
    「乙：就一般的祭改這樣，不是掀起來摸」「甲：你剛剛不
    是說有掀起來摸，上一通電話」「乙：好，你說就是你剛剛
    講得那樣子」「甲：阿是怎麼樣子，你再說一次呀」「乙：
    就是她說她肚子不舒服，那我就不知道哪裡，我就把它掀起
    來弄一弄，然後可能就是不小心揮到她的這個她的胸部那邊
    」「甲：胸部還是胸罩」「乙：胸罩，就是不小心揮到」「
    甲：你有看到她肚子就對了」「乙：啥？」「甲：就是你衣
    服掀起來，然後就直接摸，就是祭改嘛」「乙：不是，就是
    幫她弄一弄，就是有看到她的肚子」…「甲：然後反正你有
    摸她肚子嘛，你不知道她有沒有不舒服」「乙：對」「甲：
    然後阿繼續呢？鐵門拉一半，然後呢？」「乙：鐵門拉一半
    就弄一弄之後，還是也是跟她聊天，也是跟她聊天呀你要開
    心呀怎麼樣的，鼓勵她的話後面之後」「甲：就載她回去」
    「乙：之後，就是剛剛這樣講這樣子呀」…「甲：阿不是呀
    ，我就很懷疑呀，是怎麼她是有心情那麼的不好，讓你去牽
    她的手是不是」「乙：沒有，我比她大，我把她當作小妹妹
    ，看到她心情壞，我是要給她鼓勵，那時候太過暗，我要摸
    那個手剎車，所以揮到她的腳，摸到她的腳，摸到她的手，
    我就呀你要加油，心情不要這麼差這樣」「甲：所以牽著她
    的手，就是給她一些鼓勵」「乙：我沒有牽很久，我沒有牽
    很久，我就抓著這樣加油，我就又…又回去開車」…「甲：然
    後有摸她的腿，可能不小心之類的」「乙：ㄜㄜㄜㄜ」「甲：阿
    為什麼她說手牽很久不能回訊息」「乙：什麼叫不能回訊息
    」「甲：她說另一隻手就是被你握住怎麼樣的，讓她不能回
    訊息呀」「乙：這個，這個我就沒什麼…我是覺得說，我可
    能…我去抓一下子就放開了」…「甲：對呀，好，反正我釐清
    一下，在廟裡面就是你鐵門拉一半在裡面祭改，摸她的肚子
    ，可能有揮到她的胸部」「乙：嘿」「甲：你不知道她到底
    怎麼樣對不對」「乙：嗯」「甲：再來，你沒有載她去羅東
    ，你直接載她去台北」「乙：嗯」「甲：嘿，然後在車上就
    是有握住她的手，可能有揮到她大腿，然後不知道，對不對
    」「乙：我只是說想出自於好意，鼓勵她一下」「甲：嘿」
    「乙：我沒有任何有非分之想」…（見偵字卷第19至25頁）
    。從上開對話可知，雖丁○○不斷強勢誘導被告自承有對A女
    為強制猥褻行為，然被告僅承認其係基於為A女肚子不舒服
    祭改而有碰觸A女肚子，可能有不小心揮到A女胸部，且在車
    上拉手剎車時有不小心碰觸A女大腿，另出於鼓勵A女之目的
    而有握住其手等情，仍未承認其有本件被訴之強制猥褻行為
    ，況且被告有可能係在被恐嚇之情況下（詳後述），迫於壓
    力而與丁○○為上開對話，是顯難憑此對話內容，逕對被告作
    不利之認定。
七、觀諸A女父親與被告父親丙○○之電話錄音譯文，丙○○於108年
    10月15日第1通電話中表示要去向被告瞭解情況，而於108年
    10月16日第2通電話中丙○○表示：「你好，你好，我有跟我
    兒子說，我兒子說有跟她說話說話，說說他去摸她這樣，就
    他的不對，我們在這裡做事情，無論怎樣今日要做正當的事
    ，他這樣就是給她性侵，他知不知道不可以這樣，他說他真
    的不對，我是說可以給我一個機會，給我一個機會，我帶他
    跟你道歉，看你怎樣給他處罰，好嗎？我們找個時間，一個
    女孩子他給她那樣，我也要給你洗門風，我…真的是…我這輩
    子在這20幾年了，你就原諒一下，好嘛」、「他說有去摸到
    她」等語（見偵字卷第26至28頁）。然證人丙○○於偵訊時證
    述：A女父親案發後3天即108年10月15日有打電話給我，之
    前有人打電話恐嚇說要燒廟，A女父親打電話來當時有跟我
    表示被告有性騷擾他女兒，並且有摸大腿跟胸口，A女父親
    案發後4天即108年10月16日也有打電話給我，（提示對話錄
    音譯文）這是我與A女父親的對話，我向A女父親表示上開內
    容，是因為我希望事情處理好，之前被人恐嚇心裡慌，精神
    不好希望趕快解決，怕事情鬧大才承認，當時被告沒跟我承
    認，是我自己認為要這樣回應，我會回應被告有摸到A女是
    因為精神不好，這樣解釋讓A女父親息怒，我向A女父親表示
    「我們真的是不對，就讓年輕人給他一個教訓，但是對你們
    的傷害，我們也要有一個誠意，那傷害也已經造成，我們真
    的是不對，要怎樣處罰要怎麼做…真的是我們不對，今日對
    這個女孩已經造成傷害，給我一個機會」，就是跟上面同意
    思，我向A女父親表示「我也巴他好幾下，巴他也沒用，說
    你怎麼這麼糊塗」，是為了給對方原諒，不要鬧大事情，我
    精神恍惚才這樣說，我沒巴被告，也沒跟他說這些話，我不
    知道講這些話會惹事上身，事後我有問被告當天狀況，他說
    正常的動作，我真的只是要安撫對方才會在電話中這樣說等
    語（見偵字卷第77至78頁）；於原審審理時證述：被告沒有
    跟我承認有侵害A女，我在跟A女父親對話的時候跟他道歉，
    是因為當時我去上班聽到會計王小姐跟我說有人打電話來恐
    嚇要拆廟，到底是什麼事情那麼嚴重，這麼兇，會計小姐很
    擔心，A女父親打電話來說我們從小就照顧A女到這麼大，為
    何會發生這樣的事情，所以我就承認了，我沒有問過被告，
    我就跟A女父親說我給你洗門風也沒關係，怕影響廟的名譽
    ，所以我直接承認，後來問被告，被告說沒有，我在錄音裡
    面說我有打兒子好幾下，打他也沒用，有這件事情，是因為
    傳統家庭，有事情就是先罵小孩，先當他不對，但被告沒有
    跟我承認他有侵害A女，我跟A女父親說這段話「我兒子說有
    跟她說說話，說說他去摸她這樣是他的不對，不論怎樣，這
    樣就是給她性侵…」，是因為我當時很驚慌，A女父親說什麼
    我都會立即承認，因為當時我真的怕影響我的事業，我以為
    這樣就可以平息，有沒有都承認，才會說出給你洗門風，甚
    至給他們家族作法會，只為了要息事寧人，但是不知道對方
    為何要錄音，我只希望對方不要提告，廟方在108年10月14
    日就已經收到A女的電話，我就已經知道這件事情，我有問
    被告，但是他沒有承認，我認為因為有很好的交情，我就應
    該道歉，這樣就可以息事寧人等語（見原審卷第136至138頁
    ）。又證人即被告友人己○○於原審審理時證述：我於108年1
    0月間有到南天宮與被告見面，日期是哪一天我忘記了，我
    到廟裡，我與被告見面，櫃台的小姐問我們說我們有發生什
    麼事情嗎？為什麼有人打廟裡的電話說要放火燒廟及拆廟，
    當時那個小姐很緊張，話講得有點快，被告有接到恐嚇電話
    ，我在旁邊有聽到電話傳來的髒話，當時被告一直道歉，（
    提示偵卷第22頁，按即前述丁○○與被告108年10月14日後一
    通電話）譯文9時40分通話內容中丙方是我，我會說廟方的
    電話不是這樣打的，是因為櫃台小姐有過來說接到恐嚇的電
    話，我在旁邊聽被告跟A女男性友人（按即丁○○）通話的時
    候，我有聽到對方說如果你不承認我會到廟裡找你，把廟拆
    了，你下班的時候要小心，因為我知道你在那裡上班，我也
    知道你家住那裡，你爸爸是誰，你出門要小心，被告當天接
    到電話後當下有點受驚嚇，他很緊張，不知道怎麼回答我，
    被告因為接到這電話後非常恐慌，我有打電話給他，他說他
    都不敢出門，也都沒有去上班；被告講電話時我都在旁邊，
    （提示通話譯文）被告說A女的胸口有被他摸到，我有聽到
    這句話，但我理解的是被告當下是想要息事寧人，所以才這
    樣跟對方說的，因為被告沒有承認有摸A女，對方打了2到3
    通電話給被告，我都有聽到，（提示偵卷第19至25頁，按即
    前述丁○○與被告108年10月14日兩通電話）這兩通電話時我
    在場，這個譯文之前對方還有打電話來，我有聽到對方罵被
    告髒話，沒有在這個譯文裡面等語（見原審卷第130至133頁
    ）。互核前揭被告之供述及證人丙○○、己○○之證述均屬相符
    ，實無法排除被告、丙○○及其等所任職之廟方於案發後確有
    被恐嚇，而使其等身家性命遭受高度威脅之可能性，則迫於
    此等巨大壓力，被告即有可能傳送上開向A女道歉之訊息及
    與丁○○為上開電話中之對話，而丙○○亦有可能為求息事寧人
    ，故反於事實，逕予承認被告有本件被訴行為。從而，A女
    父親與丙○○之電話錄音譯文，自無從憑為被告被訴犯罪事實
    之佐證。
八、證人A女固證述：我當天很害怕，在車上我將我的左手握到
    瘀青，我朋友、丁○○及婦幼隊警察都有看到，我有因為這件
    事在學校輔導過，也有在萬芳醫院就醫等語如前。又證人乙○○於偵訊時證述：我與A女是認識了快1年的朋友，我不認識
    被告，108年10月12日晚上我有與A女見面，A女於19、20時
    先來我新店車行北新路1段39號找我，在這之前，A女先用LI
    NE跟我說她父母有事把她放在宮廟，該宮廟把鐵門拉一半，
    對方對她摸胸部，有對話訊息，但太久了我刪訊息了，A女
    的媽媽有吩咐對方載她到火車站，對方卻開車載她到高速公
    路，而不是載她到火車站，開車時被告有摸A女大腿，這些
    都是A女傳訊息跟我說的，之後A女來車行找我，在車行沒講
    發生過程，之後到夜市A女有跟丁○○、戊○○講，我因為已經
    先知道狀況，所以沒參與討論，我在車行跟夜市見A女時，
    她的情緒不穩定，有時不講話或是一直哭，我們問話有時不
    回應，A女手上沒有緊握雙手導致的指甲痕跡，A女在車行情
    緒不好悶悶的，我跟A女講話，但A女不理我，到夜市時跟她
    講話，有在哭，後來是丁○○有打電話到宮廟，我在旁邊，丁○○追問事發過程，因為丁○○是A女前男友等語（見偵字卷第7
    2頁至反面）；於原審審理時證述：我認識A女，108年10月1
    2日有和A女見面，A女跟我講這件事情的發生，忘記幾點見
    面，我偵訊時說A女19、20時許到車行，所述是實在，但是
    跟我LINE傳送訊息的時間忘記了，A女用LINE傳送訊息完不
    久之後就來找我，A女在車上用LINE傳送訊息的時候有說被
    性侵害，但是沒有講的很明白，後來是來車行才講全部的狀
    況，A女在LINE訊息說她被摸大腿、摸胸部、鐵捲門拉下來
    的事情，大概這樣，LINE對話紀錄已不存在，A女到車行找
    我的時候情緒恍神，一直哭，我叫A女，A女都沒有理我，就
    一直坐在機車上面等語（見原審卷第128至129頁）。證人戊○○於偵訊時證述：我與A女是朋友，認識1年多，我不認識被
    告，108年10月12日晚上我有與A女見面，A女來新店的車行
    找我，當下乙○○在那邊工作也在場，A女說被告有將鐵門放
    下對她做奇怪的事，我沒仔細聽細節，在車上A女被對方緊
    握手，原說要去轉運站卻是被載到高速公路，有被被告摸到
    大腿內側跟大腿上方，我聽的不開心，A女說完之後，我們
    再約丁○○出來在安和夜市見面，A女說話顫抖，情緒低落眼
    眶泛淚，強忍不哭，之後與丁○○見面，A女有詳述經過，A女
    有說鐵門有拉一半，被告摸A女，衣服掀起來，其他我沒印
    象，當時我沒注意A女的情緒，因為我中途有跟隔壁攤商聊
    天，我看到時情緒已經比較平穩一點等語（見偵字卷第61頁
    至反面）；於原審審理時證述：A女有跟我說她被猥褻的事
    情，時間不記得了，應該是事情發生之後，多久我忘記了，
    地點也忘記了，A女說她父母離開之後，她與被告在一個房
    間裡面，鐵捲門有放下來，說要收驚，被告有摸到不該摸的
    地方，是當下我問A女，A女說的，A女跟我說的時候，還有
    丁○○、乙○○在場，我在新店安和夜市上班，我忘記108年10
    月12日當天晚上A女有無來找我，我認識丁○○，丁○○打電話
    給被告的時候，我有在旁邊用我的手機錄音，我不知道丁○○
    打過幾通電話給被告，丁○○說要錄音的時候，我就拿我的手
    機在旁邊替他錄音，印象中丁○○在講話的時候沒有恐嚇被告
    ，丁○○問被告是否有對A女摸來摸去，摸身體的事情、摸胸
    部、摸到衣服裡面去，有就回答有，沒有就沒有，109年10
    月16日偵訊時我跟檢察官說108年10月12日A女到新店的車行
    找我，我所述實在，當時我說A女說話顫抖、情緒低落、眼
    眶泛淚、強忍不哭，也是實在等語（見原審卷第126至128頁
    ）。證人丁○○於偵訊時證述：我與A女是朋友關係，去年暑
    假認識1年3個月，我不認識被告，108年10月13日凌晨我與A
    女有見面，在場還有戊○○跟乙○○，當時A女說去廟裡，那是
    她家以往會去的宮廟，時間約16時30分許，A女父母請被告
    跟A女聊天處理事情，被告說要幫A女改運，改運過程廟門關
    一半起來，矇住A女眼睛，不確定用何方式，被告有伸進去A
    女衣服裡面摸她腹部跟背部，當下A女不敢反應，但覺得奇
    怪，被告又說媽祖要來處理，又伸手到A女胸部位置，觸摸
    胸部，說衣服要拉高一點超過內衣位置，露出內衣，讓A女
    覺得不舒服，之後被告要載A女去轉運站，在車上被告說看A
    女心情不好，把手搭在A女手上，A女的手放大腿，所以有在
    大腿部位觸摸，A女覺得不舒服，有與我通話，A女跟我說要
    去轉運站，不知所措，通話不到1分鐘，後來我用手機APP看
    到A女手機定位在高速公路上，打電話及傳訊息都沒回覆，A
    女回臺北後20、21時許與戊○○、乙○○見面，A女有傳訊息給
    我說她現在要回去了，現在要怎麼約，因為當時我不開心A
    女沒回訊息，我叫A女問乙○○，對話就是這些，訊息內容我
    當下以為A女知道我在生氣，想這樣說引起我注意或關心，
    我不知道她發生這些事，所以我不以為意，我凌晨才見到A
    女，A女在哭，乙○○、戊○○很生氣，A女才說上開過程，我有
    看到A女手上有緊握雙手導致留下指甲痕跡，我與A女見面時
    ，A女情緒驚恐不知所措，精神渙散、情緒低落、有在哭，A
    女與我見面有回憶被害過程，我有紀錄在紙上，之後就沒跟
    A女對話，事發已久紙條已經不見，當時我憑紙條打給被告
    問他是否有做這些行為，於108年10月14日我有撥2通電話給
    被告，（提示108年10月14日錄音譯文）當時了解比較深刻
    ，在廟裡時被告有抱A女在腿上，因為A女很難過，A女衣服
    被拉起來時被告有碰觸A女身體，手在A女身上游移，被告有
    摸到A女胸罩跟腹部，在車上時被告有摸到A女手跟大腿，通
    話中A女有說只摸一下就放開，電話中以上所說被告有承認
    ，當時打給被告有錄音，我用我的手機打到被告的手機，通
    話時有用戊○○手機在旁錄音，A女請我幫她打，我沒有恐嚇
    被告，也沒說要打死被告，我只是說反正我們很閒可以常去
    廟裡拜拜，沒說要打他，我有打到廟裡，但沒說要拆廟，且
    A女也不是我女友，我不是說性侵，是說毛手毛腳，我打到
    廟裡時是一位阿姨接的，我說你們廟是這樣開的，乩童對我
    朋友毛手毛腳，是想上新聞嗎，對方請我不要激動，並給我
    被告的電話，我說我為何要打給被告，我最後留下我的電話
    ，被告有打給我，我打給被告時沒有恐嚇等語（見偵字卷第
    60頁至第61頁反面）；於原審審理時證述：我跟A女原本是
    男女朋友，現在分手了，當天晚上A女在車上時，我打電話
    給A女，但是A女沒有接，我打LINE電話給她，後來A女說她
    是用另1隻手回訊息給我的，有1通52秒的通話內容，我是叫
    A女到了臺北打電話給我，但是後來我打電話給A女，A女沒
    有接，所以我有點不高興，（提示LINE對話紀錄）上面寫「
    等一會我不去了，你們好好玩吧」，是乙○○打電話給我，因
    為我不高興所以不想去，那天晚上本來我們4個人就要出去
    ，乙○○說他要買安全帽，A女從宜蘭回來是20時許，我是凌
    晨才知道這件事情，地點是在安和夜市，A女是當面跟我說
    的，我一到的時候A女就在哭，當下是先由乙○○、戊○○大致
    告訴我事件的經過，因為不太清楚，後來等A女情緒平復之
    後，再細細的詢問，但是也沒有得到完整的答案，只有跟我
    提到主要的幾個點，A女衣服被掀開了，還被摸到胸部，且
    整件發生過程鐵捲門是拉下來的，被告沒有載A女到羅東轉
    運站，反而是載A女回臺北，乘車過程中被告的左手放在A女
    的大腿上及手上，在這同時A女有打電話給我，當下我沒有
    接，A女回來之後我知道事情的經過，我覺得遺憾，這些事
    是A女當下跟我說的，A女跟我說這些事情的時候，戊○○、乙○○在場，是4個人一起談的，我在偵查中說看到A女驚恐不知
    所措、精神渙散、情緒低落、有在哭，是實在的，當時的情
    況就是這樣，109年10月16日偵查時我有跟檢察官說A女緊握
    雙手留下指甲痕跡，我確定是如此，這個痕跡是在乘車過程
    中留下的，108年10月14日我有主動打電話給被告，被告一
    開始不承認，我跟被告講了約20、30分鐘左右，大約20分鐘
    左右被告才承認，我剛開始口氣很兇，因為被告不承認，事
    後被告也反過來辱罵我，我當時不知道整件事情的經過，只
    知道大概的事情，所以我就一件件事情問，當下被告說沒有
    阿，只是幫A女祭改、收驚，我說你沒有對A女做掀開衣服、
    摸她胸部的動作嗎？被告一開始不承認，後來我再問被告鐵
    捲門是拉下來的嗎？被告說是，但是是拉一半，我就起疑問
    被告為什麼要拉門，被告說人比較少，也沒有其他人了，就
    把鐵捲門拉下來，最後我跟被告說如果不承認的話，我朋友
    這邊會去處理，後來被告才承認，被告承認後我就說我們不
    追究，電話就結束了，電話是我錄音的，我拿戊○○手機在旁
    邊錄音，我除了打給被告外，我有先打到廟裡，是阿姨接的
    ，我問她現在廟裡面處理事情的人都是做的那麼隨便，那麼
    不道德嗎，我打3通電話給被告，只有錄音1通，其它沒有錄
    音，第1通在吵架、第2通在釐清、第3通被告承認，我沒有
    在電話裡對被告說如果不承認我就要打死他等語（見原審卷
    第122至125頁）。證人戊○○、蔡愷承雖否認蔡愷承在電話中
    有恐嚇被告，惟本院已依被告之供述及其他證人之證述，認
    無法排除被告、丙○○及其等所任職之廟方於案發後確有被恐
    嚇之可能性如前，尚難僅以蔡愷承及其友人否認此事，即逕
    認絕無此事。又上開證人乙○○、戊○○、蔡愷承關於被告對A
    女有強制猥褻行為之證述，既係聽聞自A女所言而為轉述，
    實質上即係與A女指述具有同一性之累積證據，自難作為A女
    指述之補強證據。
九、至上開證人乙○○、戊○○、蔡愷承證稱有見到A女呈現驚恐不
    知所措、精神渙散、情緒低落、哭泣等情形，且蔡愷承證稱
    A女手部有緊握痕跡等語（惟證人乙○○則證稱A女手上沒有緊
    握痕跡）；又A女於案發後有至臺北市立萬芳醫院就診，被
    診斷患有「適應障礙症、持續性憂鬱症」，而有情緒低落、
    焦慮、睡眠障礙等症狀，此有該院109年1月9日診斷證明書
    暨相關門診紀錄單可參（置於彌封袋）。然A女家屬即其父
    母AW000-A108353A、AW000-A108353B於偵訊時均稱：事發那
    天A女心情不太好，可能是因為這一年要準備考大學，她心
    情起伏很大等語（見偵字卷第8頁反面），且觀諸上開萬芳
    醫院門診紀錄單載以「（病患）自述國一起就有low mood, 
    mom高二三時才注意到」等語，故A女於案發後縱使有上述情
    緒反應及就診紀錄，惟其此等情緒反應及身心疾患究係因被
    告有對其為本件被訴犯行所致，抑或係因其他因素，致A女
    於案發當時原本即有持續性情緒不佳及潛在身心疾患之情形
    ，顯屬有疑，自難以其此等情緒反應及身心疾患，憑為被告
    有本件被訴犯行之佐證。另觀諸卷附A女與丁○○間之LINE對
    話紀錄（見偵字卷第11至14頁），既係A女自己所為對被告
    不利之陳述及丁○○聽聞後所為之回應，自難以此佐證A女指
    述之真實性；又卷附臺北市政府警察局婦幼警察隊陳報單、
    受理各類案件紀錄表、性侵害犯罪事件通報表、性侵害案件
    被害人調查表等件，既均係警方依憑A女指述所作成，故亦
    難作為其指述之佐證。
十、關於公訴意旨所援引之本件測謊鑑定書部分，依司法院日前
    通過之「刑事訴訟法部分條文修正草案」，其中第160條之1
    已明定測謊結果不得作為認定犯罪事實存否之證據。復按所
    謂「測謊」，係依一般人在說謊時，容易產生恐懼、不安與
    情境經驗等情緒波動反應，乃以科學方法，由施測人利用測
    謊儀器，將受測者之上開情緒波動反應情形加以記錄，用以
    判別受測者之供述是否真實之技術。是「測謊」在本質上並
    非針對「謊言」本身加以偵測，而是在檢測人體血壓、脈博
    、呼吸及皮膚導電反應引起之生理變化，用以研判受測人所
    述是否屬實。然測謊中之生理反應不一定全然來自說謊，受
    測者於施測時之緊張情緒、疾病、激憤、冷靜之自我抑制，
    甚或為受測以外之其他事件所影響，皆有可能引起相同或類
    似之生理反應，故是否說謊與生理反應之變化間，有無必然
    之因果關係，已有可疑；且受測者倘具特殊之人格特質，有
    無可能說謊與否，皆不致產生不同之情緒波動反應，亦無實
    證研究數據可憑；而案發過久，受測者情緒如已平復，或已
    合理化其行為，降低其罪惡感，測謊之準確性亦難免受影響
    ；尤以人類皆有避險之本能，瞭解測謊原理者，如使用反制
    方法，或在施測前服用類似鎮定劑或心律不整之藥物，更足
    以影響測謊結果。是倘未慮及上述可能影響測謊結果之各種
    因素，僅以被告說謊與否之測謊結果作為判斷有罪或無罪之
    唯一依據，則測謊不惟可能陷人於罪，抑且反遭利用為「脫
    罪」之另一工具。故各國法院實務對測謊證據之容許性，見
    解極為紛歧。在美國法院刑事判決，多以測謊結果不具可靠
    性，而未採認其證明力；在德國實務更以法律缺乏測謊容許
    性與可靠性之明確規範，不論是否徵得被告同意受測，均係
    嚴重侵犯受測者之人格尊嚴，影響其意思自由，而完全排除
    測謊之證據能力。而我國就測謊是否為法定證據方法、如何
    實施、對於實施之爭執如何救濟、測謊結果有無證據能力，
    固均乏明文；但晚近實務多認為測謊在具備一定嚴格條件下
    ，具有證據能力，可作為審判之參考，惟不得採為唯一或絕
    對之依據，是否可採，仍應由法院斟酌、取捨及判斷（最高
    法院102年度台上字第439號判決意旨參照）。是縱認上開排
    除測謊鑑定報告證據能力之修正草案尚未通過，仍得於一定
    條件下賦予測謊報告證據能力，惟其是否可採，仍應以嚴格
    之態度予以審視。經查，觀諸本件測謊鑑定書所載之兩個問
    題「你有沒有把手伸入這個人的衣服摸胸部？」、「有關本
    案，你有沒有把手伸入這個人的衣服摸她的胸部？」，其設
    問並未敘明諸如時間等細節，尚嫌籠統，且如前述，被告有
    可能係在與A女近距離對坐且有手勢動作之情況下無意間碰
    觸其胸部，則有無可能係因被告思及此情而仍答「沒有」，
    因此被認定為「受測人對本案並未完全說實話」，亦未可知
    ；又被告縱使有填寫問卷，惟該問卷設計十分簡略，僅有睡
    眠時段、有無服用或吸食藥物、有無飲酒、病歷、目前身體
    狀況等項目，且被告已於病歷欄填載其有「高血壓、心絞痛
    」（被告實際上亦確實患有「本態性高血壓、心絞痛、呼吸
    異常」等疾病，見原審卷第79頁羅東聖母醫院診斷證明書）
    ，惟未見鑑定人員就被告此等患有疾病之回答有做何進一步
    之查證及評估（見偵字卷第51至53頁），顯無法完整反映被
    告之情緒及生理狀態，仍難完全排除被告因說謊外之緊張情
    緒或其他生理反應等因素，致影響測試結果之可能性，故本
    院認本件測謊鑑定書尚難憑採。
陸、綜上所述，依卷內事證，尚未足使本院確信被告有公訴意旨
    所指強制猥褻之犯行，而仍存在合理懷疑，依無罪推定及有
    疑唯利被告之原則，被告被訴犯行既屬不能證明，自應為被
    告無罪之諭知。原審未予詳查，遽為被告有罪之判決，自非
    允洽，被告提起上訴，否認犯罪，指摘原判決不當，為有理
    由，應由本院將原判決撤銷，並改諭知被告無罪之判決。
據上論斷，應依刑事訴訟法第369條第1項前段、第364條、第301
條第1項，判決如主文。
本案經檢察官薛植和、曾尚琳提起公訴，被告上訴後，檢察官賴
正聲到庭執行職務。
中　　華　　民　　國　　111 　年　　1 　　月　　4 　　日
                  刑事第四庭    審判長法　官  陳筱珮
                                      法　官  柯姿佐
                                      法　官  吳元曜
以上正本證明與原本無異。
檢察官如不服本判決，應於收受送達後20日內向本院提出上訴書
狀，其未敘述上訴之理由者並得於提起上訴後20日內向本院補提
理由書（均須按他造當事人之人數附繕本）「切勿逕送上級法院
」。
                                      書記官  黃亮潔
中　　華　　民　　國　　111 　年　　1 　　月　　4 　　日